【裁判字號】    95,婚,3
【裁判日期】    950126
【裁判案由】    離婚
【裁判全文】
臺灣臺南地方法院民事判決                 95年度婚字第3號
原      告  乙○○
訴訟代理人  顏福松律師
被      告  甲○○
                      現另案於臺灣臺南監獄臺南分監服刑中
右當事人間請求離婚事件，本院判決如左：
    主    文
准原告與被告離婚。
訴訟費用由被告負擔。
    事    實
甲、原告方面：
一、聲明：求為判決如主文所示。
二、陳述：兩造於民國（下同）81年5月30日結婚，詎婚後被告
          經常毆打原告，原告忍無可忍而於86年間離家另行生
          活，迄今分居已逾8年，已無夫妻感情。又被告曾多
          次犯罪，且因觸犯毒品防制條例之罪而被處有期徒刑
          1年2月，現於臺灣臺南監獄臺南分監服刑中，因被告
          觸犯不名譽之罪，且兩造之婚姻已難以維持，故依民
          法第1052條第1項第10款後段或第2項之規定，訴請擇
          一判決離婚。
三、證據：提出戶籍謄本1份為證。
乙、被告方面：
一、聲明：求為判決駁回原告之訴。
二、陳述：因原告在友人面前打被告耳光，被告始於回家後毆打
          過原告3、4次，原告離家多年，棄幼子於不顧，除非
          原告願分擔多年來幼子之扶養費，否則，被告不同意
          離婚。
丙、本院依職權調取被告之前案紀錄表。
    理    由
一、原告主張兩造於81年5月30日結婚，詎婚後被告經常毆打原
    告，原告忍無可忍而於86年間離家另行生活，迄今分居已逾
    8年，已無夫妻感情。又被告曾多次犯罪，且因觸犯毒品防
    制條例之罪而被處有期徒刑1年2月，現於臺灣臺南監獄臺南
    分監服刑中，因被告觸犯不名譽之罪，且兩造之婚姻已難以
    維持，故依民法第1052條第1項第10款後段或第2項之規定，
    訴請擇一判決離婚等語，被告則以因原告在友人面前打被告
    耳光，被告始於回家後毆打原告3、4次，故被告不同意離婚
    等語置辯。
二、經查：
（一）被告已自承確有毆打原告3、4次之行為，應認確有其事才
      是，而打人本為法所不許之行為，且原告又無容忍之義務
      ，應認被告毆打原告之行為自會嚴重破壞兩造間之感情。
（二）被告自91年至94年短短數年間，即因公共危險、傷害及毒
      品防制條例等案而分別經法院判決有罪確定，有臺灣高等
      法院被告前案紀錄表1份可憑，雖被告所犯上開罪名在道
      德觀念上尚非屬不名譽之罪，但被告不能約束及檢點自身
      之行為而觸法，自會造成身為配偶之原告極大之困擾，且
      顏面無光。況被告現正在監服刑中，事實上亦無法與原告
      共同生活，自會嚴重影響兩造間之婚姻關係。
三、綜右所述，被告之右揭行為，衡情確已使兩造之婚姻難以維
    持，而該事由應由被告負責，故原告依民法第1052條第2項
    之規定，訴請離婚，應屬合法，應予准許。至原告是否無故
    離家及應否分擔幼子之扶養費之部分，則係被告得否另依法
    向原告請求之問題，此與原告是否有權請求離婚無涉。
四、原告另依民法第1052條第1項第10款後段之規定請求判決離
    婚一節，因原告係依民法第1052條第1項第10款後段或第2項
    之規定，請求擇一判決離婚，因本院已准許離婚，故對原告
    依民法第1052條第1項第10款後段之規定請求離婚之部分不
    另為駁回之諭知，併此明。
五、據上論結，本件原告之訴為有理由，依民事訴訟法第、第78
條，判決如主文。
中      華      民      國    95  年    1    月  26   日
                                 家事法庭 法  官  彭振湘
右正本與原告無異。
如對本判決上訴，須於判決送達後20日內向本院提出上訴狀。
中      華      民      國    95  年    1    月  26   日
                                          書記官  蕭伊舒


司法院資訊處製作；財團法人民間司法改革基金會備份。
